【裁判字號】    97,毒抗,544
【裁判日期】    971128
【裁判案由】    毒品危害防制條例
【裁判全文】
臺灣高等法院刑事裁定                 97年度毒抗字第544號
抗  告  人
即  被  告  甲○○
上列抗告人因違反毒品危害防制條例案件，不服臺灣桃園地方法
院中華民國97年10月21日裁定（97年度毒聲字第1278號），提起
抗告，本院裁定如下：
    主  文
抗告駁回。
    理  由
一、檢察官聲請意旨略以：被告甲○○前因施用毒品案件，經法
    院裁定觀察勒戒，於民國87年9月12日觀察勒戒執行完畢，
    其又於前開觀察勒戒執行完畢5年後，基於施用第二級毒品
    安非他命之犯意，於97年9月20日17時許，在桃園縣龜山鄉
    ○○路上某處，施用第二級毒品安非他命，嗣於同月22日4
    時37分許，在桃園縣龜山鄉○○路200之5號前為警查獲，並
    扣得安非他命吸食器具1組。前揭事實，業據被告於警詢及
    偵查中坦承不諱，復有臺灣檢驗科技股份有限公司出具之濫
    用藥物尿液檢驗報告一紙附卷可稽，又有上開毒品吸食器具
    扣案可佐，被告施用第二級毒品之犯行堪以認定，爰依毒品
    危害防制條例第20條第3項及觀察勒戒處分執行條例第3條第
    1項規定，聲請裁定將被告送勒戒處所觀察、勒戒等語。
二、犯毒品危害防制條例第10條之罪者，檢察官應聲請法院裁定
    ，令被告入勒戒處所觀察、勒戒，其期間不得逾2 月。依前
    項規定為觀察、勒戒或強制戒治執行完畢釋放後，5 年後再
    犯第10條之罪者，適用本條前2 項之規定，同條例第20條第
    1 項、第3 項定有明文。
三、原裁定以：經審核卷附之被告之警詢及偵訊筆錄、扣案毒品
    吸食器具照片、扣押物品清單、臺灣檢驗科技股份有限公司
    97 年10月7日濫用藥物檢驗報告及臺灣高等法院被告前案紀
    錄表等後，認聲請人之聲請並無不合，應予准許，爰依毒品
    危害防制條例第20條第3項、第1項、觀察勒戒處分執行條例
    第3條第1項，裁定甲○○施用第二級毒品，應送勒戒處所觀
    察、勒戒，其期間不得逾二月。
四、經核原裁定上開認事用法，洵無違誤。抗告意旨以抗告人並
    無上開犯行，有不在場證明等語，惟查：抗告人於警詢時供
    稱：「我的毒品安非他命是在21日20時許向一位綽號『益鴻
    』男子拿的．．．」；於偵訊時亦坦承有於97年9月20日下
    午5點多，在桃園縣龜山鄉○○路附近施用安非他命等語（
    見原審卷第9、26頁），且抗告人於上開時地遭巡邏員警查
    獲示意停車時，仍加速逃逸，後因警方鳴槍警告，抗告人無
    路可跑，始下車接受檢查等情，亦為抗告人所不否認（見原
    審卷第8頁），抗告人嗣翻異前詞辯稱不在場，而指摘原裁
    定不當，自無理由，應予駁回。
據上論結，應依刑事訴訟法第412條，裁定如主文。
中    華    民    國    97    年    11    月    28    日
                  刑事第十一庭審判長法  官  張連財
                                    法  官  楊照男
                                    法  官  吳啟民
以上正本證明與原本無異。
不得再抗告。
                                    書記官  鄒賢英
中    華    民    國    97    年    12    月    1     日


司法院資訊處製作；財團法人民間司法改革基金會備份。
